【裁判字號】    88,竹簡,568
【裁判日期】    890104
【裁判案由】    損害賠償
【裁判全文】
臺灣新竹地方法院民事判決  八十八年度竹簡字第五六八號
    原      告  友聯產物保險股份有限公司
                              .
    法定代理人  甲○○      住台北市○○○路○段二一九號十二樓
    訴訟代理人  乙○○      住台北市○○○路○段二一九號十二樓
    送達代收人  乙○○      住台北市○○○路○段二一九號十二樓
    被      告  丙○○      住.
右當事人間損害賠償事件，本院判決如左：
    主    文
被告應給付原告新台幣壹拾壹萬零柒佰肆拾柒元，及自民國八十八年六月十六日起至
清償日止，按年息百分之五計算之利息。
原告其餘之訴駁回。
訴訟費用由被告負擔百分之九十七，餘由原告負擔。
本判決原告勝訴部分，於原告以新台幣萬柒仟元為被告供擔保後，得假執行。
原告其餘假執行之聲請駁回。
    事實及理由
一、原告之聲明：(1)被告應給付原告新台幣壹拾壹萬肆仟壹佰柒拾元，及自起訴狀繕
    本送達之翌日起至清償日止，按年息百分之五計算之利息。(2)願供擔保請准宣告
    假執行。
二、原告起訴主張被告於八十七年十一月六日駕駛車號ＭＬ七四八八號自用小客車，
    在新竹市○○路及民權路口，因酒醉駕車及闖紅燈，撞及原告所承保被保險人之
    李卓隆所有，由黃茂愷駕駛之車號ＤＫ○八六六號自用小客車，案經新竹市政府
    警察局第二分局警員處理被告應負全部肇事責任，該受損車輛經修理支出修理費
    用工資新台幣（下同）三萬零三百五十元，材料費八萬六千八百二十元，扣除被
    保險人之自負額三千元，合計為十一萬四千一百七十元，業經原告賠付完畢，爰
    依保險法第五十三條第一項及民法第一百八十四條之規定，代位被保險人求償等
    語。被告自認在上開時地酒後駕車並闖紅燈肇事，致原告之被保險人李卓隆所有
    之車輛毀損之事實，惟辯稱對方有搶黃燈，且僅係輕微碰撞左前車頭，不應連右
    前門併、右前輪一併修理，肇事時警察命雙方將車開走，故水箱應未損壞，否則
    不可能開到台北之南陽汽車台北修護廠修理云云。
三、法院之判斷：
（一）經查：本件原告主張之上開事實，已據其提出與所述相符之理賠計算書、行車
      執照、統一發票、估價單各一份、照片四十一張、道路救援服務簽認單一份為
      證，核與證人吳盛鴻所述相符，並經本院依職權向新竹市警察局調閱被告與黃
      茂愷發生車禍時之資料，有該局函送之當事人自行處理息事紀錄表一份及照片
      五張在卷可稽，被告亦自認酒後駕車並闖紅燈肇事之行為，堪信為真，被告辯
      稱對方亦搶黃燈云云，惟查：被告主張黃茂愷有搶黃燈之行為，已為原告所否
      認，主張被告應負全部之責任。而上開息事紀錄表僅載明被告有闖紅燈，並未
      載明事故之相對人黃茂愷方面有何過失，且按黃燈號誌係用以警告車輛駕駛人
      及行人紅色燈號即將顯示，即將喪失通行路權，惟該行車方向之駕駛人仍享有
      路權（見道路交通標誌標線號誌設置規則第二○六條第四項），而被告之方向
      仍為禁止通行之紅燈，被告竟闖入路口致與黃茂愷之車輛相撞，自難謂黃茂愷
      方面有何過失，又按飲酒後其吐氣所含酒精成份超過每公升○‧二五毫克以上
      者，不得駕車，道路交通安全規則第一百十四條第二款定有明文，依息事紀錄
      表所附之酒精濃度測度值，被告為每公升四．四三毫克，顯已違反上開法規，
      就事故之發生自有過失，其過失行為與訴外人李卓隆財產權之損害間，有相當
      之因果關係，構成侵權行為。原告對訴外人李卓隆賠償後，即得依保險法第五
      十三條之規定，代位行使訴外人李卓隆對被告之請求權。
（二）茲計算損害賠償金額如下：
      (1)原告支出車輛修理費用共十一萬四千一百七十元，業據提出估價單、道路救
        援服務簽認單各一份（證明車輛受損後係拖吊至修理廠）為證，並經證人吳
        盛鴻結證屬實。被告雖持前開辯解，惟查，證人吳盛鴻證稱系爭車輛因撞擊
        力道由左方擠壓至右方大樑，造成擠壓變形，導致右前葉、右前門、右前輪
        室變形需校正，及水箱確有受損等語，則系爭車輛右前車直樑板金校正、右
        前葉子板、右前門、右前固定座、右前門、右前輪室板金校正、水箱、動力
        幫浦等項目確有受損，被告所辯不足採信。
      (2)查訴外人李卓隆之車輛係八十七年九月二十九日領照使用，至事故發生時已
        使用三十九日，則零件部分支出之修理費用八萬六千八百二十元應予折舊（
        最高法院七十七年度第九次民事庭會議決議可資參照），本院依行政院財政
        部（七九）財字第０六七０號、台（四五）財字第一四八０號令公布之固定
        資產耐用年數及固定資產折舊表，採定率遞減法計算其折舊，即自用小客車
        耐用年數五年，每年折舊率千分之三六九，上開零件折舊後之金額為八萬三
        千三百九十七元（86820×0.369÷365×39＝3423元，00000－0000＝83397
        元，元以下四捨五入），該折舊後之金額加上工資三萬零三百五十元，並扣
        除自負額三千元後，原告得請求之損害賠償金額應為十一萬零七百四十七元
        。
（三）綜上，原告據以提起本訴，請求被告給付十一萬零七百四十七元，及自起訴狀
      繕本送達之翌日即八十八年六月十六日起至清償日止，按年息百分之五計算之
      利息之範圍內，為有理由，應予准許。逾此部分即非正當，應予駁回。
四、結論：原告之訴為一部有理由，一部無理由，依民事訴訟法第四百三十六條第二
    項、第七十九條但書，第三百九十條第二項，判決如主文。
中      華      民      國    八十九    年      一      月      四      日
                                  臺灣新竹地方法院新竹簡易庭
~B法      官  彭洪英
右為正本係照原本作成。
如對本判決上訴，須於判決送達後二十日內向本院提出上訴狀（須按他造當事人之人
數附繕本）。
~B法院書記官  蘇霞
中      華      民      國    八十九    年      一      月      五      日


司法院資訊處製作；財團法人民間司法改革基金會備份。
